【裁判字號】    94,上訴,4069
【裁判日期】    950118
【裁判案由】    毒品危害防制條例
【裁判全文】
臺灣高等法院刑事判決                94年度上訴字第4069號
上  訴  人  臺灣宜蘭地方法院檢察署檢察官
上  訴  人
即  被  告  甲○○
上列上訴人因被告毒品危害防制條例案件，不服臺灣宜蘭地方法
院94年度訴字第443號，中華民國94年11月11日第一審判決（起
訴案號：臺灣宜蘭地方法院檢察署94年度毒偵字第969號；併辦
案號：94年度毒偵字第1416號【含94年度毒偵字第1348號卷】）
      ，提起上訴，本院判決如下：
    主  文
原判決撤銷。
甲○○連續施用第壹級毒品，累犯，處有期徒刑拾壹月，海洛因
殘渣袋參只沒收銷燬，葡萄糖貳包、提撥器壹支沒收；又連續施
用第貳級毒品，累犯，處有期徒刑柒月。應執行有期徒刑壹年參
月，海洛因殘渣袋參只沒收銷燬，葡萄糖貳包、提撥器壹支沒收
。
    事  實
一、甲○○前於民國91年間，因施用毒品案件，經觀察、勒戒後
    ，認無繼續施用毒品之傾向，由臺灣宜蘭地方法院檢察署檢
    察官於91年12月31日，以91年度毒偵字第 816號不起訴處分
    確定。又於92年間，因施用第一級、第二級毒品案件，經送
    強制戒治，並由臺灣宜蘭地方法院檢察署檢察官提起公訴，
    經原審於92年11月27日，以92年度訴字第 341號，判處有期
    徒刑7月、4月，應執行有期徒刑9月確定，並於93年9月30日
    執行完畢；強制戒治部分，嗣因法律修正，於93年1月9日釋
    放。
二、詎甲○○不思悔改，於強制戒治執行完畢釋放後，5 年內復
    (一)自94年2月間某日起，至94年7月21日15時50分許回溯24小
    時內某時止，基於施用第一級毒品海洛因之概括犯意，連續
    在宜蘭縣宜蘭市朋友住處，以將海洛因摻入香菸內點燃吸食
    之方式，施用第一級毒品海洛因 2次。另基於施用第二級毒
    品安非他命之概括犯意，自94年2月間某日起，至94年7月18
    日18時許，連續在宜蘭縣宜蘭市朋友住處，以將安非他命置
    入玻璃球內燒烤吸食其煙之方式，施用第二級安非他命 2次
    。嗣於94年7月21日12時40分許，在宜蘭縣宜興路3段夏威夷
    旅館出口處為警查獲，於同日15時50分許採集其尿液，送驗
    結果呈嗎啡、及甲基安非他命陽性反應。經移送檢察官偵辦
    並起訴。(二)甲○○仍持續基於概括犯意於民國94年 9月間某
    日，在不詳處所，施用第二級毒品安非他命，復於同年11月
    8日凌晨3時許，在其宜蘭縣宜蘭市○○路112巷5弄 5號住處
    ，施用第一級毒品海洛因，嗣於同日上午10時許，在宜蘭縣
    礁溪鄉○○路125之5號「庭園汽車旅館」第115 號房內為警
    查獲，並扣得其所有供以混合海洛因後施用之葡萄糖 2包、
    海洛因殘渣袋3只及提撥器1支。
三、案經宜蘭縣警察局宜蘭分局移送臺灣宜蘭地方法院檢察署檢
    察官偵查起訴及移請併辦。
     理  由
本院查：
一、關於事實二之(一)查獲部分：
（一）業據被告甲○○於警詢、偵查、原審審理中自白。
（二）宜蘭縣警察局宜蘭分局移送毒品案件犯嫌姓名與尿液編號
      對照表（附警訊卷），採集其尿液，送驗結果呈嗎啡、及
      甲基安非他命陽性反應，有慈濟大學濫用藥物檢驗中心檢
      驗總表（附警訊卷），可證被告有施用海洛因、安非他命
      之事實。
（三）臺灣宜蘭地方法院檢察署刑案資料查註紀錄表、全國施用
      毒品案件紀錄表、法務部全國檢察官線上查詢刑案人犯在
      監所最新資料報表、臺灣高等法院被告前案紀錄表各1 份
      ，可證被告於強制戒治執行完畢釋放後，5 年內分別再犯
      毒品危害防制條例第10條之罪。
（四）上開（二）至（四）證據，足以佐證被告首開自白與事實
      相符。
二、關於事實二之(二)查獲部分：
（一）業據被告甲○○於警詢中之自白。
（二）且於查獲時，經警察扣得被告所有供以混合海洛因後施用
      之葡萄糖2包、海洛因殘渣袋3只及提撥器1支。
（三）上開（一）至（二）證據，可證被告有施用海洛因、安非
      他命之事實。
三、按海洛因、安非他命分屬毒品危害防制條例第 2條第2項第1
    款、第 2款所定之第一級、第二級毒品。故被告甲○○所為
    ，係犯毒品危害防制條例第10條第1項、第2項之施用第一級
    、第二級毒品罪。被告持有第一級毒品海洛因、第二級毒品
    安非他命之低度行為，為施用第一級、第二級毒品之高度行
    為所吸收，不另論處。被告先後多次施用第一級、第二級毒
    品之犯行，均時間緊接，方法相同，觸犯構成要件相同之罪
    ，顯係分別基於概括犯意反覆為之，應各依連續犯規定以一
    罪論，並均加重其刑。被告所犯連續施用第一級、第二級毒
    品二罪間，犯意個別，罪名互殊，應予分論併罰。被告於92
    年間因違反毒品危害防制條例案件，經原審判處有期徒刑 7
    月、4月，應執行有期徒刑9月確定，並於93年 9月30日執行
    完畢，此有本院被告前案紀錄表1份在卷可參，其於5年以內
    分別再犯本件有期徒刑以上之罪，為累犯，均應依刑法第47
    條規定，加重其刑。並分別遞加重其刑。
四、檢察官移送併辦部份（即事實二之(二)查獲部分，94年度毒偵
    字第1416號【含94年度毒偵字第1348號卷】），因與前已起
    起訴部分，有連續犯之裁判上一罪關係，為起訴效力所及，
    自應併予審判。
五、原審據以論科固非無見。惟查前開檢察官移送併辦部份原審
    未及審理，尚有未洽。檢察官執此指摘原判決不當，為有理
    由，應由本院將原判決撤銷改判。被告雖對於原審判決不服
    提起上訴，惟未提出上訴理由指摘原判決有何不當，應認被
    告上訴為無理由。且原判決既有可議，即屬無可維持，自應
    由本院將原判決撤銷改判。爰審酌被告前有毒品危害防制條
    例之犯罪前科，有上開紀錄表 1份在卷可參，素行尚非相當
    良好，且前經觀察、勒戒、強制戒治後，仍分別再犯本罪，
    顯見其對於毒品之依賴性甚高，有予較長期間隔離社會之必
    要，與被告施用毒品之期間、次數，和施用毒品足以造成神
    經方面損害，並容易引起財產、暴力方面犯罪，及被告犯罪
    後坦承犯行，態度良好等一切情狀，分別量處如主文第二項
    所示之刑，並定其應執行之刑。海洛因殘渣袋 3只，與毒品
    已經不能分開，應依毒品危害防制條例第18條第 1項，予以
    宣告沒收銷燬之；葡萄糖2包、及提撥器1支係被告所有供犯
    施用第一級毒品罪或備供犯罪所用，依刑法第38條第1項第2
    款宣告沒收。
據上論斷，應依刑事訴訟法第369條第1項前段、第364條、第299
條第1項前段，毒品危害防制條例第10條第1項、第 2項、第18條
第1項，刑法第11條前段、第56條、第47條、第51條第5款、第38
條第1項第2款，判決如主文。
本案經檢察官林秀濤到庭執行職務。
中    華    民    國    95    年    1     月    18    日
                  刑事第六庭    審判長法  官  陳  祐  治
                                      法  官  蔡  聰  明
                                      法  官  王  炳  梁
以上正本證明與原本無異。
施用第一級毒品部分如不服本判決，應於收受送達後十日內向本
院提出上訴書狀，其未敘述上訴之理由者並得於提起上訴後十日
內向本院補提理由書（均須按他造當事人之人數附繕本）。
施用第二級毒品部分不得上訴。
                                      書記官  潘  大  鵬
中    華    民    國    95    年    1     月    19    日
附錄：本案論罪科刑法條全文
毒品危害防制條例第10條：
施用第1級毒品者，處6月以上5年以下有期徒刑。
施用第2級毒品者，處3年以下有期徒刑。
毒品危害防制條例第18條：
查獲之第1、二級毒品及專供製造或施用第1、二級毒品之器具，
不問屬於犯人與否，均沒收銷燬之；查獲之第3、四級毒品及製
造或施用毒品之器具，無正當理由而擅自持有者，均沒入銷燬之
。但合於醫藥、研究或訓練之用者，得不予銷燬。
前項合於醫藥、研究或訓練用毒品或器具之管理辦法，由法務部
會同行政院衛生署定之。


司法院資訊處製作；財團法人民間司法改革基金會備份。
